【裁判字號】    99,訴,398
【裁判日期】    991216
【裁判案由】    毒品危害防制條例
【裁判全文】
臺灣宜蘭地方法院刑事判決               99年度訴字第398號
公  訴  人  臺灣宜蘭地方法院檢察署檢察官
被      告  郭瑋琳
上列被告因毒品危害防制條例案件，經檢察官提起公訴（99年度
毒偵字第644號、第665號），經本院合議庭裁定以簡式審判程序
審理，判決如下：
    主  文
郭瑋琳施用第一級毒品，累犯，處有期徒刑柒月；又施用第一級
毒品，累犯，處有期徒刑柒月。應執行有期徒刑玖月。
    事實及理由
一、構成犯罪事實：
    郭瑋琳前於民國97年間因施用毒品案件，經送觀察、勒戒後
    ，認無繼續施用毒品之傾向，於97年9月26日執行完畢釋放
    ，並經臺灣宜蘭地方法院檢察署檢察官以97年度毒偵字第61
    7號為不起訴處分確定。復於上開觀察、勒戒執行完畢釋放
    後，5年內即98年間因施用毒品案件，經本院以98年度易字
    第329號判處有期徒刑4月確定，並於99年1月6日易科罰金執
    行完畢。詎其不知悔改，仍分別為下列行為：
  (一)郭瑋琳基於施用第一級毒品海洛因、第二級毒品甲基安非他
    命之犯意，於99年7月11日0時10分為警採尿回溯26小時內之
    某時，在宜蘭縣蘇澳鎮友人住處，以將海洛因及甲基安非他
    命混合置入玻璃球內燒烤吸食其煙之方式，同時施用第一級
    毒品海洛因、第二級毒品甲基安非他命1次。嗣於99年7月11
    日0時10分，經警採集其尿液，送驗結果呈嗎啡、甲基安非
    他命陽性反應。
  (二)郭瑋琳基於施用第一級毒品海洛因、第二級毒品甲基安非他
    命之犯意，於99年7月21、22日之某時，在宜蘭縣某處，以
    將海洛因及甲基安非他命混合置入玻璃球內燒烤吸食其煙之
    方式，同時施用第一級毒品海洛因、第二級毒品甲基安非他
    命1次。嗣於99年7月23日0時，經警採集其尿液，送驗結果
    呈嗎啡、甲基安非他命陽性反應。
二、認定犯罪事實所憑之證據及理由：
  (一)被告郭瑋琳於偵查及本院審理中之自白。
  (二)宜蘭縣政府警察局蘇澳分局應受尿液採驗人尿液檢體採集送
    驗紀錄表1份、宜蘭縣政府警察局羅東分局應受尿液採驗人
    尿液檢體採集送驗紀錄表1份、慈濟大學濫用藥物檢驗中心
    檢驗總表2份，可證被告有施用海洛因、甲基安非他命2次之
    事實。
  (三)臺灣宜蘭地方法院檢察署刑案資料查註紀錄表、全國施用毒
    品案件紀錄表、法務部全國檢察官線上查詢刑案人犯在監所
    最新資料報表、本院98年度易字第329號刑事判決書各1份，
    可證被告於觀察、勒戒執行完畢釋放後，5年內已再犯毒品
    危害防制條例第10條之罪，本件自應依法追訴處罰。
  (四)上開(二)至(三)所示證據，足以佐證被告首開自白與事實相符。
三、論罪科刑之理由：
  (一)按海洛因、甲基安非他命分屬毒品危害防制條例第2條第2項
    第1款、第2款所定之第一級、第二級毒品。故被告郭瑋琳所
    為犯罪事實(一)、(二)部分，均係犯毒品危害防制條例第10條第
    1項、第2項之施用第一級、第二級毒品罪。
  (二)被告持有第一級毒品海洛因、第二級毒品甲基安非他命之低
    度行為，為施用第一級、第二級毒品之高度行為所吸收，不
    另論處。
  (三)被告將海洛因、甲基安非他命摻合後施用，係一行為觸犯施
    用第一級毒品罪、施用第二級毒品罪，為想像競合犯，依刑
    法第55條前段規定，應從重之施用第一級毒品罪處斷。公訴
    人認被告所犯犯罪事實(二)所示施用第一級毒品罪、施用第二
    級毒品罪，應予分論併罰，容有誤會，併此敘明。
  (四)被告所犯2次施用第一級毒品罪，犯意各別，行為互殊，應
    予分論併罰。
  (五)被告於98年間因毒品危害防制條例案件，經本院以98年度易
    字第329號判處有期徒刑4月確定，並於99年1月6日易科罰金
    執行完畢，此有臺灣高等法院被告前案紀錄表1份在卷可參
    ，其於5年以內分別故意再犯本件有期徒刑以上之罪，均應
    依刑法第47條第1項規定，論以累犯，並加重其刑。
  (六)審酌被告有電子遊戲場業管理條例、毒品危害防制條例之犯
    罪前科，有臺灣高等法院被告前案紀錄表1份在卷可參，素
    行不佳，且其前經觀察、勒戒後，復因施用毒品經本院判處
    罪刑，甫易科罰金執行完畢，仍再犯本罪，顯見其對於毒品
    之依賴性甚高，有予較長期間隔離社會之必要，和施用毒品
    足以造成神經方面損害，並容易引起財產、暴力方面犯罪，
    及被告犯罪後坦承犯行，態度良好等一切情狀，分別量處如
    主文所示之刑，並定其應執行之刑。
四、適用之法律：
  (一)程序法方面：刑事訴訟法第273條之1第1項、第299條第1項
    前段、第310條之2。
  (二)實體法方面：毒品危害防制條例第10條第1項、第2項，刑法
    第11條前段、第55條前段、第51條第5款、第47條第1項。
本案經檢察官張立言到庭執行職務。
中    華    民    國    99    年    12    月    16    日
                  刑事第二庭  法  官  蘇錦秀
以上正本證明與原本無異。
如不服本判決應於收受送達後10日內向本院提出上訴書狀，並應
敘述具體理由；其未敘述上述理由者，應於上訴期間屆滿後20日
內向本院補提理由書（均須按他造當事人之人數附繕本）「切勿
逕送上級法院」。
                              書記官  林慶生
中    華    民    國    99    年    12    月    17    日
附錄本案論罪科刑法條：
★毒品危害防制條例第10條：
施用第1級毒品者，處6月以上5年以下有期徒刑。
施用第2級毒品者，處3年以下有期徒刑。

司法院資訊處製作；財團法人民間司法改革基金會備份。
